【裁判字號】    90,聲再,475
【裁判日期】    900912
【裁判案由】    聲請再審
【裁判全文】
臺灣高等法院刑事裁定                              九十年度聲再字第四七五號
    再審聲請人
    即受判決人  甲○○
右列聲請人因誣告案件，對於本院八十七年度上訴字第三三九九號，中華民國八十七
年十一月十三日確定判決（第一審案號：臺灣桃園地方法院八十六年度訴字第一四八
號；起訴案號：臺灣桃園地方法院檢察署八十六年度偵字第四六一號），聲請再審，
本院裁定如左：
    主  文
再審之聲請駁回。
    理  由
一、按刑事訴訟法第四百二十條規定：有罪之判決確定後，有左列情形之一者，為受
    判決人之利益，得聲請再審：
  (一)原判決所憑之證物已證明其為偽造或變造者。
  (二)原判決所憑之證言、鑑定或通譯已證明其為虛偽者。
  (三)受有罪判決之人，已證明其係被誣告者。
  (四)原判決所憑之通常法院或特別法院之裁判已經確定裁判變更者。
  (五)參與原判決或前審判決或判決前行調查之法官，或參與偵查或起訴之檢察官，因
    該案件犯職務上之罪已經證明者，或因該案件違法失職已受懲戒處分，足以影響
  原判決者。
  (六)因發現確實之新證據，足認受有罪判決之人應受無罪、免訴、免刑或輕於原判決
    所認罪名之判決者。
    前項第一款至第三款及第五款情形之證明，以經判決確定，或其刑事訴訟不能開
    始或續行非因證據不足者為限，得聲請再審。
二、聲請意旨如再審聲請狀所載。
三、經查：本院原確定判決，已就本件再審聲請人即被告所犯誣告罪之理由敘述甚詳
    ，本院前揭原確定判決依調查證據所得，而認定聲請人確有誣告罪之犯行，其證
    據之斟酌取捨，並無違背一般經驗法則及論理法則之情事，聲請人於判決確定前
    之答辯，為原判決所摒棄不採，原審已詳為說明理由。聲請人所提之證據，既不
    合刑事訴訟法第四百二十條第一項第一款至第五款之事由，亦不具第六款「發現
    確實之新證據」所要求之「嶄新性」和「顯然性」，亦非對原判決顯生影響而足
    以動搖原確定判決之重要證據業已提出而原判決未予審酌，且原判決業於理由敘
    明其捨棄或不予採納之理由，即難謂屬未經審酌。又聲請人所主張漏未審酌之證
    據，並不足以據以認定受判決人應受無罪、免訴、免刑或輕於原判決所認罪名之
    判決，則聲請人所述各節，尚難認為有再審之理由，其聲請應予駁回。
據上論結，依刑事訴訟法第四百三十四條第一項裁定如主文。
中      華      民      國    九十      年      九      月     十二     日
                                  台灣高等法院刑事第廿四庭
                                      審判長法  官  陳  貽  男
                                            法  官  陳  憲  裕
                                            法  官  王  炳  梁
右正本證明與原本無異。
如不服本裁定應於收受送達後五日內向本院提出抗告書狀。
                                            書記官  潘  大  鵬
中      華      民      國      九十    年        九    月    十二      日


司法院資訊處製作；財團法人民間司法改革基金會備份。
